臺灣士林地方法院交通事件裁定　　　　　　　　　　九十一年度交聲字第六二號
　　原處分機關　臺北巿交通事件裁決所
　　異議人　即
　　受 處分 人　甲○○
右列異議人因違反道路交通管理處罰條例案件，對於臺北市交通事件裁決所於九十一
年五月一日所為之處分（原處分案號：北市裁三字第車裁二二─ＣＧ0000000
號），聲明異議，本院裁定如左：
        主  文
異議駁回。
        理  由
一、原處分意旨略以：異議人即受處分人甲○○於民國九十一年二月十四日凌晨零時
    二十六分許，駕駛車牌號碼ＤＩ─七八二三號自小客車，行經臺北縣瑞芳鎮台二
    丁線五‧八公里處，車速為時速六十一公里，超過該路段限制之最高時速五十公
    里，為臺北縣政府警察局依採證照片舉發，並送台北市交通事件裁決所依道路交
    通管理處罰條例第四十條第一項之規定，裁處罰鍰新臺幣一千七百元，並依同條
    例第六十三條第一項第一款記違規點數一點。異議人固不否認有於上開時、地駕
    車之事實，惟辯稱伊並未超速，都保持六十公里內，照片上出現三部車，僅伊被
    拍照，其照相機合法性受質疑，又瑞芳交通隊所述時速可能為六十二公里，並不
    能確認，若以誤差一公里，伊時速也可能是六十公里，並未超過行政法容許限速
    加十公里之限制等語。
二、經查本件受處分人上開違規事實，業據臺北縣政府警察局北警交字第０九一００
    三三一四八號書函陳明：該微電腦自動測速照相儀器係違規車輛駛壓過感應圈始
    能啟動拍攝第一、二張照片，並被微電腦測出時速為六十一公里，其第一張與第
    二張拍攝時差○‧八秒，感應圈距離二百公分等語，有採證照片二張附卷可稽，
    其上並有測速之紀錄為時速六十一公里，足以認定異議人駕車確有時速六十一公
    里超速行駛之事實。又查該採證照片，異議人所駕駛之前開自小客車均係照片上
    內側車道之最後一輛車，按該處測速裝置既以壓到感應圈才啟動，自係異議人之
    車壓到感應圈並被測速照相，與異議人前方之車輛均無涉。又異議人自承當日開
    車時速均在六十公里之內，顯然已經超出限速五十公里甚多，至於異議人辯稱之
    五十公里以上容許超速十公里云云，經查並無任何法律有此種容許值之規定，事
    實上，只要超過限速以上均屬超速行駛，應認異議人所辯並無可採。原處分機關
    據以援引上開規定，裁處罰鍰新台幣一千七百元，併計違規點數一點，並無不當
    。爰依法駁回異議人之異議。
三、據上論斷，應依道路交通管理處罰條例第八十七條第二項、道路交通案件處理辦
    法第十八條裁定如主文。
中      華      民      國      九十一      年    五    月    二十七    日
                              臺灣士林地方法院交通法庭
                                  法  官  高  愈  杰
右正本證明與原本無異。
如不服本判決應於送達後十日內向本院提出上訴狀。
                                  書記官  蘇  彥  宇
中      華      民      國      九十一      年    五    月    二十九    日
